# 可供转权益法核算

提问人：小飞 111 时间：2018-07-04 22:58:11
版主，根据准则规定可供转权益法核算时需获取被投资单位可辨认净资产的公允价值，但由于企业难对被审计单位再次进行评估，获取不到被投资单位可辨认净资产的公允价值，这种情况下请问怎么处理？实际操作中可否使用被投资单位账面净资产？准则是否有相关规定？@chenyiwei

回答人：chenyiwei
以前 2006 版长投准则应用指南中曾经提到，存在下列情况之一的，可以按照被投资单位的账面净损益与持股比例计算确认投资损益，但应当在附注中说明这一事实及其原因。 （ 1 ）无法可靠确定投资时被投资单位各项可辨认资产等的公允价值； （ 2 ）投资时被投资单位可辨认资产等的公允价值与其账面价值之间的差额较小； （ 3 ）其他原因导致无法对被投资单位净损益进行调整。
但在 2014 年修订后的准则正文和应用指南中未保留该项规定，只能说基于重要性原则可以接受影响不重大情形下的简化处理。